臺灣板橋地方法院刑事判決　　　　　　　96年度易字第1485號
聲　請　人　臺灣板橋地方法院檢察署檢察官
被　　　告　甲○○
上列被告因違反毒品危害防制條例案件，經檢察官聲請簡易判決
處刑（96年度毒偵字第221 號、第1972號），本院改依通常程序
審理（原受理案號：96年度簡字第2883號），並裁定改依簡式審
判程序審理，判決如下：
    主  文
甲○○施用第二級毒品，累犯，處有期徒刑陸月。扣案之甲基安
非他命（淨重：零點零伍公克，扣除因鑑驗使用零點零壹公克
）沒收銷燬；安非他命吸食器組均沒收。又施用第二級毒品，
累犯，處有期徒刑陸月。扣案之玻璃吸食球、吸食器底座及吸管
各壹個均沒收。應執行有期徒刑拾月，扣案之甲基安非他命（淨
重：零點零伍公克，扣除因鑑驗使用零點零壹公克）沒收銷燬
；安非他命吸食器組、玻璃吸食球、吸食器底座及吸管各壹個
均沒收。
    事  實
一、甲○○前於民國84年間，因違反麻醉藥品管理條例案件、肅
    清煙毒條例案件，經臺灣宜蘭地方法院以85年度訴字第7 號
    判決分別判處有期徒刑5 年6 月、2 年2 月，應執行有期徒
    刑7 年6 月，嗣經臺灣高等法院以85年度上訴字第5106號駁
    回上訴確定，並於86年5 月20日入監執行，於88年11月24日
    縮短刑期假釋出監付保護管束，嗣於89年間上開假釋經撤銷
    ，應執行殘刑有期徒刑3 年9 月15日，於90年4 月16日入監
    執行，嗣於93年10月26日縮刑期滿執行完畢（再犯本罪構成
    累犯）。其間，甲○○於89年間，因施用第二級毒品安非他
    命案件，經本院以89年度毒聲字第5335號裁定送觀察、勒戒
    後，因有繼續施用毒品之傾向，復經本院以89年度毒聲字第
    6356號裁定令入戒治處所施以強制戒治1 年，嗣本院以90年
    度毒聲字第1418號裁定停止戒治，而於90年4 月16日出所，
    所餘戒治期間付保護管束，並於90年11月9 日保護管束期滿
    ，由臺灣板橋地方法院檢察署檢查官於90年11月30日以90年
    度戒毒偵字第719 號為不起訴處分確定。詎仍不知悔改，又
    於94年間因施用第二級毒品案件，經本院以94年度簡字第
    4816號判決判處有期徒刑5 月；並因持有第一級毒品罪經本
    院94年度簡字第5715號判決判處有期徒刑3 月；上開兩案定
    應執行有期徒刑7 月，於95年9 月5 日易科罰金執行完畢（
    再犯本罪構成累犯）。詎其猶不知戒除毒癮，改過自新，復
    分別基於施用第二級毒品之犯意，為下列施用第二級毒品甲
    基安非他命之犯行：
    (一)於95年12月24日22時許，在臺北縣蘆洲市○○街111 號2
      樓住處內，以將第二級毒品甲基安非他命置入玻璃球吸食
      器內燒烤產生煙霧吸食之方式施用第二級毒品甲基安非他
      命1 次，嗣於同年月25日16時許，在上開住處為警查獲，
      並扣得甲基安非他命1 包（淨重0.05公克，因鑑驗使用
      0.015公克 ）、安非他命吸食器3 組。
    (二)於96年3 月2 日16時許，在臺北縣蘆洲市○○街111 號2
      樓住處內，以將第二級毒品甲基安非他命置入玻璃球吸食
      器內燒烤產生煙霧吸食之方式施用第二級毒品甲基安非他
      命1 次，嗣於同年月4 日15時許，在上開住處為警查獲，
      並扣得玻璃吸食球、吸食器底座及吸管各1 個。
二、案經臺北縣政府警察局蘆洲分局及三重分局分別報請臺灣板
    橋地方法院檢察署檢察官偵查後聲請簡易判決處刑。本院認
    不宜行簡易判決程序，改依通常程序審理，並於準備程序進
    行中，被告就被訴事實為有罪之陳述，經告知簡式審判程序
    之旨，並聽取公訴人、被告之意見後，由本院合議庭裁定由
    受命法官獨任進行簡式審判程序。
    理  由
一、訊據被告甲○○對於前開施用第二級毒品甲基安非他命之犯
    行全部坦白承認，且其於95年12月25日、96年3 月4 日分別
    經警採集尿液送驗結果，均呈安非他命類甲基安非他命陽性
    反應等情，有台灣檢驗科技股份有限公司濫用藥物尿液檢驗
    報告（報告編號：CH/2007/10443 、CH/2007/30234） 、現
    場查獲照片9 幀附卷可按；並有如事實欄所示之物扣案可資
    佐證；又扣案之透明結晶體1 包，經送台灣檢驗科技股份有
    限公司鑑定結果，確含有第二級毒品甲基安非他命之成份（
    淨重0.05公克，因鑑驗使用0.015 公克）一節，亦有該公司
    濫用藥物檢驗報告1 紙（報告編號：CH/2007/10475） 附卷
    可查。綜上調查，自堪認被告前開自白應與事實相符。又被
    告有如事實欄所載之毒品執行前科，有臺灣高等法院被告前
    案紀錄表1 份附卷可按。是被告於強制戒治執行完畢釋放後
    5 年內，復犯施用毒品之罪經判決有罪確定，再犯本件2 次
    施用第二級毒品之罪，事證明確，其犯行均堪予認定。
二、查甲基安非他命為毒品危害防制條例第2 條第2 項第2 款所
    列之第二級毒品，不得非法持有、施用，是核被告甲○○所
    為係犯同條例第10條第2 項之施用第二級毒品罪。其於施用
    前後持有毒品之行為，應為其施用毒品之犯行所吸收，不另
    論罪。又其所為前揭2 次施用毒品之犯行，相隔3 月以上，
    顯係基於個別之犯意分別為之，應分論併罰。再查，被告有
    如事實欄所示之論罪科刑執行前科，有卷附臺灣高等法院被
    告前案紀錄表1 份可按，其受有期徒刑之執行完畢，5 年內
    再故意2 次犯本件有期徒刑以上之罪，均為累犯，應分別依
    法加重其刑。爰審酌被告前有煙毒、麻藥、毒品前科、素行
    不佳，不思戒除毒癮，改過自新，竟仍施用毒品，危害自己
    身心健康，造成社會問題，所為殊非可取，惟其犯後尚知坦
    承犯行之態度等一切情狀，分別量處如主文所示之刑，並定
    其應執行刑，以資懲儆。至扣案之第二級毒品甲基安非他命
    （淨重0.05公克，扣除因鑑驗使用0.015 公克），應依前開
    條例第18條第1 項前段之規定沒收銷燬；安非他命吸食器3
    組、玻璃吸食球、吸食器底座及吸管各1 個，均為被告所有
    供施用第二級毒品所用之物一節，業據被告供承在卷，爰均
    刑法第38條第1 項第2 款規定沒收。
據上論斷，應依刑事訴訟法第452 條、第273 條之1 第1 項、第
299 條第1 項前段，毒品危害防制條例第10條第2 項、第18條第
1項 前段，刑法第11條前段、第47條第1 項、第55條第5 款、第
38 條 第1 項第2 款，判決如主文。
本案經檢察官張誌洋到庭執行職務。
中　　華　　民　　國　　96　　年　　7 　　月　　13　　日
                  刑事第五庭    法　官  許映鈞
以上正本證明與原本無異
如不服本判決應於送達後10日內向本院提出上訴狀
                                書記官　范渙堂
中　　華　　民　　國　　96　　年　　7 　　月　　13　　日
附錄本案所犯法條全文
毒品危害防制條例第10條
施用第一級毒品者，處6月以上5年以下有期徒刑。
施用第二級毒品者，處3年以下有期徒刑。
